臺灣板橋地方法院交通事件裁定       100年度交聲字第2201號
原處分機關  交通部公路總局臺北區監理所蘆洲監理站
異  議  人
即受處分人  劉育華
上列異議人即受處分人因違反道路交通管理處罰條例案件，對於
交通部公路總局臺北區監理所蘆洲監理站100 年6 月16日所為之
二處分（原處分案號：北監蘆字第裁46-C00000000號、第裁46-C
00000000號），聲明異議，本院裁定如下：
    主  文
異議均駁回。
    理  由
一、本件聲明異議意旨略以：異議人即受處分人劉育華騎乘機車
    行經為警舉發違規時地，係於路口停車，從採證照片中異議
    人機車剎車燈可證，並無違規迴轉事實，爰就本件二處分提
    出聲明異議云云。
二、按汽車駕駛人，行經有燈光號誌管制之交岔路口闖紅燈者，
    處新臺幣一千八百元以上五千四百元以下罰鍰；又汽車駕駛
    人，駕駛汽車有違反本條例之行為，經交通勤務警察或依法
    令執行交通稽查任務人員制止時，不聽制止或拒絕停車接受
    稽查而逃逸者，除按各該條規定處罰外，處新臺幣三千元以
    上六千元以下罰鍰；又汽車駕駛人，違反道路交通管理處罰
    條例第53條、第60條第1 項規定者，除依原條款處罰鍰外，
    並予各記違規點數三點、一點，道路交通管理處罰條例第53
    條第1 項、第60條第1 項、第63條第1 項第1 款、第3 款分
    別定有明文。
三、查本件異議人即受處分人劉育華，於民國100 年4 月21日下
    午3 時41分許，騎乘車號F2A-879 號重型機車，沿新北市○
    ○區○○路4 段由3 段往4 段方向行駛，駛至與重陽路1 段
    交岔口時，遇紅燈逕行違規迴轉闖越該路口紅燈，往重新路
    3 段方向行駛，經交通勤務警察發覺吹哨上前攔停，又拒絕
    接受稽查，逕自騎乘機車加速右轉往集美街方向駛去之違規
    事實，業經新北市政府警察局三重分局函陳查報屬實，有該
    分局100 年5 月30日新北警重交申字第1000028783號書函、
    採證照片5 張等在卷可稽。異議人雖具狀辯稱上開意旨云云
    ，然此復經證人即舉發警員林鉦新到庭結證稱：100 年4 月
    21日下午伊在新北市○○區○○路4 段往1 段方向的路邊執
    勤，定點取締違規，於同日下午3 時41分許，伊發現違規人
    騎乘F2A-879 號機車，在對向重新路1 段往4 段方向行駛，
    騎乘在禁行機車的內側車道，當時他機車的行向是紅燈，他
    就直接騎到重新路與重陽路口迴轉，伊發現後就等違規人迴
    轉後往伊執勤地點方向騎乘過來時，吹哨子並用手指示他路
    邊停車，該違規人本來有減速要靠路邊停車的意思，後來他
    一經過伊身邊就聽到他引擎加速的聲音，沒有停車的意思，
    伊就同時準備好相機拍下他的車牌號碼，返回隊部再查詢資
    料逕行舉發，伊在違規人還沒紅燈迴轉之前，就看到他在對
    向車道鑽行，所以伊就先用相機對他拍照採證，有拍到他在
    路口準備要迴轉的動作，等他違規迴轉時，伊就上前準備要
    攔停，所以就沒有拍到他違規迴轉的畫面，但在他經過伊前
    面拒絕攔停時，伊有拍下他騎乘機車的照片，異議人確實有
    違規紅燈迴轉，並且拒絕停車接受稽查等語明確（見本院10
    0 年7 月26日訊問筆錄），衡諸舉發警員與異議人素不相識
    ，亦無怨隙，其執行公務舉發異議人違規，自無故意誣陷之
    理，且依其上述所在位置，當可清楚辨識違規車輛，應無誤
    認之情，再者有上開採證照片可資佐證，足見異議人上開所
    辯之情顯有不實，自不足採，其上開違規等事實，事證明確
    ，堪認屬實無訛。另異議人經本院合法傳喚後，無正當理由
    未到庭陳述意見。從而，原處分機關據以援引上開規定，就
    其違規迴轉闖紅燈部分，裁處罰鍰新臺幣一千八百元，並記
    違規點數三點，另就其拒絕停車接受稽查而逃逸部分，裁處
    罰鍰新臺幣三千元，並記違規點數一點，均無不當。本件異
    議均為無理由，應均予駁回。
四、據上論斷，應依道路交通事件處理辦法第18條規定，裁定如
    主文。
中    華    民    國   100    年    8     月    15    日
                        交通法庭  法  官  彭  全  曄
以上正本證明與原本無異。
如不服本裁定應於送達後5日內向本院提出抗告狀。
                                  書記官  蘇  宥  維
中    華    民    國   100    年    8     月    15    日